---
title: "HandsOn7_Barbosa"
author: "Danilo Dias Correia Barbosa"
format: pdf
editor: visual
---

## Integração R > SQLite

```{r}
library(DBI)
library(RSQLite)

link <- dbConnect(SQLite(), "purchase.sqlite")
```

### Hands-On

1.  Consulte a tabela `PURCHASE`. Para cada peça, exiba seu número da peça (`PNO`), seguido pelo custo total de todas as compras dessa peça.

```{sql connection=link}
SELECT PNO, SUM(COST) AS CUSTO_TOTAL FROM PURCHASE
GROUP BY PNO;
```

2.  Consulte a tabela `PURCHASE`. Para cada funcionário que comprou uma peça, exiba seu número de funcionário (`ENO`), seguido pelo custo total de todas as peças compradas pelo funcionário.

```{sql connection=link}
SELECT ENO, SUM(COST) AS CUSTO_TOTAL FROM PURCHASE
GROUP BY ENO;
```

3.  Consulte a tabela PURCHASE. Calcule o total de `COST` para cada combinação de valores de (`PJNO`, `ENO`). Exiba essas colunas, da esquerda para a direita, na sequência (`PJNO`, `ENO`), seguidas pelo custo total.

```{sql connection=link}
SELECT PJNO, ENO, SUM(COST) AS CUSTO_TOTAL FROM PURCHASE
GROUP BY PJNO, ENO;
```

4.  Consulte a tabela `PURCHASE`. Calcule o total de `COST` para cada combinação de valores de (`PNO`, `SNO`). Exiba essas colunas, da esquerda para a direita, na sequência (`PNO`, `SNO`), seguidas pelo custo total. Ordene o resultado em ordem crescente por (`PNO`, `SNO`).

```{sql connection=link}
SELECT PNO, SNO, SUM(COST) AS CUSTO_TOTAL FROM PURCHASE
GROUP BY PNO, SNO
ORDER BY PNO, SNO;
```

5.  Consulte a tabela `PURCHASE`. Calcule o total de `COST` para cada combinação de valores de (`PJNO`, `ENO`, `SNO`). Exiba essas colunas, da esquerda para a direita, na sequência (`PJNO`, `ENO`, `SNO`), seguidas pelo custo total. Ordene o resultado em ordem crescente por (`PJNO`, `ENO`, `SNO`).

```{sql connection=link}
SELECT PJNO, ENO, SNO, SUM(COST) AS CUSTO_TOTAL FROM PURCHASE
GROUP BY PJNO, ENO, SNO
ORDER BY PJNO, ENO, SNO;
```

6.  Consulte a tabela `PURCHASE`. Calcule o total de `COST` para cada combinação de valores de (`PNO`, `SNO`, `ENO`). Exiba essas colunas, da esquerda para a direita, na sequência (`PNO`, `SNO`, `ENO`), seguidas pelo custo total. Ordene o resultado em ordem crescente por (`PNO`, `SNO`, `ENO`).

```{sql connection=link}
SELECT PNO, SNO, ENO, SUM(COST) AS CUSTO_TOTAL FROM PURCHASE
GROUP BY PNO, SNO, ENO 
ORDER BY PNO, SNO, ENO;
```

7.  Consulte a tabela PURCHASE. Exclua da análise todas as linhas associadas ao projeto PJ2. Exiba o total de COST para cada combinação de valores (PJNO, ENO, SNO).

```{sql connection=link}
SELECT PJNO, ENO, SNO, SUM(COST) AS CUSTO_TOTAL FROM PURCHASE
WHERE PJNO <> 'PJ2'
GROUP BY PJNO, ENO, SNO;
```

8.  Consulte a tabela `PURCHASE`. Exiba o `COST` total para cada combinação de valores (`PNO`, `SNO`, `ENO`) cujo total seja maior ou igual a 2000.

```{sql connection=link}
SELECT PNO, SNO, ENO, SUM(COST) AS CUSTO_TOTAL FROM PURCHASE
GROUP BY PNO, SNO, ENO
HAVING CUSTO_TOTAL >= 2000
```

```{r}
Sys.setenv(TZ = "America/Sao_Paulo")
Sys.time()
```