---
title: "HandsOn6_Barbosa"
author: "Danilo Dias Correia Barbosa"
format: pdf
editor: visual
---

## Integração R > SQLite

```{r}
library(DBI)
library(RSQLite)

link <- dbConnect(SQLite(), "me315.sqlite")
```

### Hands-On

1.  Para cada estado mencionado na tabela `PRESERVE`, exiba o valor de `ACRES` da menor área de preservação natural localizada nesse estado.

```{sql connection=link}
SELECT STATE, MIN(ACRES) FROM PRESERVE
GROUP BY STATE
```

2.  Não considere nenhuma área de preservação natural que tenha mais de 10.000 acres. Para cada estado mencionado na tabela `PRESERVE`, exiba o valor de `ACRES` da maior área de preservação natural localizada nesse estado.

```{sql connection=link}
SELECT STATE, MAX(ACRES) FROM PRESERVE
WHERE ACRES <= 10000
GROUP BY STATE
```

3.  Na Tabela resultante anterior, ordene os resultados pelos valores máximos, em ordem decrescente.

```{sql connection=link}
SELECT STATE, MAX(ACRES) FROM PRESERVE
WHERE ACRES <= 10000
GROUP BY STATE
ORDER BY MAX(ACRES) DESC
```

4.  Exiba o tamanho, em acres, da maior área de preservação natural de cada estado, desde que esse valor seja inferior a 25.000 acres.

```{sql connection=link}
SELECT STATE, MAX(ACRES) FROM PRESERVE
GROUP BY STATE
HAVING MAX(ACRES) < 25000
```

5.  Para cada estado mencionado na tabela `PRESERVE`, exiba o número de acres da menor área de preservação do estado, desde que esse número seja inferior a 100 acres.

```{sql connection=link}
SELECT STATE, MIN(ACRES) FROM PRESERVE
GROUP BY STATE
HAVING MIN(ACRES) < 100
```

6.  Considere apenas as áreas de preservação natural com mais de 1.000 acres. Para cada estado, exiba o nome e o tamanho (em acres) da maior área de preservação natural desse estado, desde que esse valor seja inferior a 25.000 acres.

```{sql connection=link}
SELECT STATE, PNAME, MAX(ACRES) FROM PRESERVE
WHERE ACRES > 1000
GROUP BY STATE
HAVING MAX(ACRES) < 25000
```

7.  Exiba o estado e o tamanho total, em acres, das áreas de preservação localizadas nesse estado, desde que o tamanho total seja maior ou igual a 10.000 acres e menor ou igual a 50.000 acres.

```{sql connection=link}
SELECT STATE, SUM(ACRES) FROM PRESERVE 
GROUP BY STATE
HAVING SUM(ACRES) BETWEEN 10000 AND 50000
```

8.  Determine a quantidade média de acres das áreas de preservação para cada estado e, em seguida, exiba a maior dessas médias.

```{sql connection=link}
SELECT STATE, AVG(ACRES) FROM PRESERVE
GROUP BY STATE
ORDER BY AVG(ACRES) DESC
LIMIT 1
```

Os seguintes exercícios utilizam a tabela `EMPLOYEE`

9.  Para todos os valores de `DNO` dos departamentos encontrados na tabela `EMPLOYEE`, exiba o valor de `DNO`, seguido pelo salário médio daquele departamento.

```{sql connection=link}
SELECT DNO, AVG(SALARY) FROM EMPLOYEE
GROUP BY DNO
```

10. Para todos os valores de `DNO` dos departamentos encontrados na tabela `EMPLOYEE`, exiba o valor de `DNO`, seguido pela soma, pelo máximo e pelo mínimo dos salários daquele departamento.

```{sql connection=link}
SELECT DNO, SUM(SALARY), MAX(SALARY), MIN(SALARY) FROM EMPLOYEE
GROUP BY DNO
```

11. Considere todos os departamentos, exceto o Departamento 40. Para esses departamentos, exiba o valor de `DNO`, seguido pelo número de funcionários que trabalham em cada departamento.

```{sql connection=link}
SELECT DNO, COUNT(ENO) FROM EMPLOYEE
WHERE DNO <> 40
GROUP BY DNO
```

12. Para cada departamento, determine o número total de funcionários que trabalham naquele departamento. Suponha que a coluna SALARY contenha dados confidenciais e que alguém possa deduzir essas informações confidenciais examinando o total dos salários de cada departamento. Portanto, decida exibir apenas os departamentos nos quais o número de funcionários seja superior a dois.

```{sql connection=link}
SELECT DNO, COUNT(ENO) FROM EMPLOYEE
GROUP BY DNO
HAVING COUNT(ENO) > 2
```

13. Escreva uma solução que possa ser utilizada para reproduzir a seguinte tabela.

```{sql connection=link}
/* A tabela apresenta a soma dos valores de ACRES da tabela PRESERVE, tal que essas somas são agrupadas por estado, além de uma última linha "Total", que exibe o somátório da coluna de soma dos valores de ACRES. Portanto: */

SELECT STATE, SUM(ACRES) FROM PRESERVE
GROUP BY STATE

-- Interessante comando que une duas querys desde o início (SELECT... + SELECT...).
UNION ALL

-- Cria uma nova "Coluna" == 'Total' e seleciona a soma total conjuntamente, unindo as partes.
SELECT 'Total', SUM(ACRES) FROM PRESERVE

```

```{r}
Sys.setenv(TZ = "America/Sao_Paulo")
Sys.time()
```
