---
title: "Lab06_Barbosa"
author: "Danilo Barbosa"
format: pdf
editor: visual
---

### Laboratório 3: SQLite

1.  Baixe o arquivo `disco.db` e armazene na variável `path` o caminho completo (pasta) na qual o arquivo foi gravado. Utilize o comando `file.path()` para combinar a variável `path` com o nome do arquivo (`disco.db`) e obter o nome do arquivo com seu respectivo caminho. Armazene este resultado na variável `fname`.

```{r}
library(RSQLite)

path <- "."
fname <- file.path(path, "disco.db")
```

2.  Utilizando o pacote `RSQLite`, conecte-se ao arquivo de banco de dados. Armazene a conexão na variável conn.

```{r}
conn <- dbConnect(SQLite(), fname)
```

3.  Liste as tabelas existentes no banco de dados.

```{r}
library(dplyr)

tbl(conn, "sqlite_master") %>% 
  filter(type == "table") %>% 
  arrange(name) %>% 
  pull(name)
```

4.  Identifique os nomes de todas as colunas existentes na tabela `customers`.

```{r}
tbl(conn, "customers") %>% 
  colnames()
```

5.  Utilizando **apenas** `SQLite`, com o apoio do comando `dbGetQuery`, identifique quantos clientes estão atualmente cadastrados neste banco de dados.

```{r}
dbGetQuery(conn, "SELECT COUNT(*) as total_clientes FROM customers")
```

6.  Utilizando **apenas** `SQLite`, identifique o número de países diferentes em que moram os clientes encontrados acima.

```{r}
dbGetQuery(conn, "SELECT COUNT(DISTINCT Country) as countries 
                  FROM customers")
```

7.  Utilizando **apenas** `SQLite`, quantos clientes existem por país? A tabela resultante deve conter o nome do país e a respectiva contagem, além de ser ordenada de maneira decrescente pela referida contagem.

```{r}
dbGetQuery(conn, "SELECT Country, COUNT(*) as Quantity FROM customers
                  GROUP BY Country
                  ORDER BY Quantity DESC")
```

8.  Quais são os 5 países com mais clientes registrados? Use apenas `SQLite`.

```{r}
dbGetQuery(conn, "SELECT Country, COUNT(*) as Quantity FROM customers
                  GROUP BY Country
                  ORDER BY Quantity DESC
                  LIMIT 5")
```

9.  Quais são os países registrados que possuem apenas 6 letras no nome?  

```{r}
dbGetQuery(conn, "SELECT DISTINCT Country as Countries FROM customers
                  WHERE LENGTH(Country) = 6")
```

10. Quais foram as músicas compradas por clientes brasileiros?

```{r}
musicas_brasil <- tbl(conn, "customers") %>% 
  filter(Country == "Brazil") %>% 
  inner_join(tbl(conn, "invoices"), by = "CustomerId") %>% 
  inner_join(tbl(conn, "invoice_items"), by = "InvoiceId") %>% 
  inner_join(tbl(conn, "tracks"), by = "TrackId") %>% 
  select(TrackName = Name) %>% 
  distinct() %>% 
  arrange(TrackName) %>% 
  pull(TrackName)

musicas_brasil
```

11. Desconecte do banco de dados.

```{r}
dbDisconnect(conn)
```

```{r}
Sys.setenv(TZ = "America/Sao_Paulo")
Sys.time()
```