---
title: "Laboratório 2: Processamento de Bases de Dados em Lote"
author: "Danilo Dias Correia Barbosa"
format: 
  pdf:
    code-fold: false
    keep-tex: false
execute:
  echo: true
  warning: false
  message: false
editor: visual
---

## Instruções

1.  Quais são as estatísticas suficientes para a determinação do percentual de vôos atrasados na chegada (`ARRIVAL_DELAY > 10`)?

R: Para determinar o percentual global de voos com atraso na chegada superior a 10 minutos (`ARRIVAL_DELAY > 10`) ao processar o arquivo em lotes (*chunks*), é necessário armazenar duas **estatísticas suficientes** para cada subconjunto (dia, mês e companhia aérea):

i.  **`n_atrasos`**: A contagem (frequência absoluta) do número de voos com `ARRIVAL_DELAY > 10`.
ii. **`n_total`**: O número total de voos válidos (frequência total de observações do grupo).

**Justificativa:** Não é possível calcular a média direta dos percentuais calculados em cada *chunk*, pois os lotes podem ter quantidades diferentes de voos para um mesmo dia/companhia. Ao manter a soma acumulada de `n_atrasos` e `n_total` ao longo da leitura dos lotes, o percentual final exato é obtido pela razão:

$$\text{Percentual de Atraso} = \frac{\sum n\_atrasos}{\sum n\_total}$$

2.  Crie uma função chamada `getStats` que, para um conjunto de qualquer tamanho de dados provenientes de `flights.csv.zip`, execute as seguintes tarefas (usando apenas verbos do `dplyr`:

a.  Filtre o conjunto de dados de forma que contenha apenas observações das seguintes Cias. Aéreas: AA, DL, UA e US;

b.  Remova observações que tenham valores faltantes em campos de interesse;

c.  Agrupe o conjunto de dados resultante de acordo com: dia, mês e cia. aérea;

d.  Para cada grupo em b., determine as estatísticas suficientes apontadas no item 1. e os retorne como um objeto da classe `tibble`;

e.  A função deve receber apenas dois argumentos: 

  i. `input`: o conjunto de dados (referente ao lote em questão); 
  ii. `pos`: argumento de posicionamento de ponteiro dentro da base de dados. Apesar de existir na função, este argumento não será empregado internamente. **É importante** observar que, sem a definição deste argumento, será impossível fazer a leitura por partes.

```{r}
library(dplyr)
library(readr)

getStats <- function(input, pos) {
  input %>%
    # 2.1: Filtrar apenas as companhias aéreas solicitadas
    filter(AIRLINE %in% c("AA", "DL", "UA", "US")) %>%
    
    # 2.2: Remover NAs das colunas de interesse
    filter(!is.na(MONTH), !is.na(DAY), !is.na(ARRIVAL_DELAY)) %>%
    
    # 2.3: Agrupar por dia, mês e cia. aérea
    group_by(MONTH, DAY, AIRLINE) %>%
    
    # 2.4: Calcular as estatísticas suficientes
    summarise(
      n_atrasos = sum(ARRIVAL_DELAY > 10),
      n_total = n(),
      .groups = "drop"
    )
}
```

3.  Utilize alguma função `readr::read_***_chunked` para importar o arquivo `flights.csv.zip`.

a.  Configure o tamanho do lote (chunk) para 100 mil registros;

b.  Configure a função de *callback* para instanciar DataFrames aplicando a função `getStats` criada acima;

c.  Configure o argumento `col_types` de forma que ele leia, diretamente do arquivo, apenas as colunas de interesse (veja nota de aula para identificar como realizar esta tarefa);

```{r}
# Definir tipos das colunas para ler apenas o necessário (economizar memória)
# 'i' = integer, 'c' = character, '_' = skip (ignorar coluna)
col_spec <- cols_only(
  MONTH = col_integer(),
  DAY = col_integer(),
  AIRLINE = col_character(),
  ARRIVAL_DELAY = col_double()
)

# Leitura em lotes de 100.000 linhas
stats_parciais <- read_csv_chunked(
  file = "flights.csv.zip",
  callback = DataFrameCallback$new(getStats),
  chunk_size = 100000,
  col_types = col_spec
)
```

4.  Crie uma função chamada `computeStats` que:

a.  Combine as estatísticas suficientes para compor a métrica final de interesse (percentual de atraso por dia/mês/cia aérea);

b.  Retorne as informações em um `tibble` contendo apenas as seguintes colunas: i. `Cia`: sigla da companhia aérea; ii. `Data`: data, no formato AAAA-MM-DD (dica: utilize o comando `as.Date`); iii. `Perc`: percentual de atraso para aquela cia. aérea e data, apresentado como um número real no intervalo \[0,1\] . Produza um mapa de calor em formato de calendário para cada Cia. Aérea.

```{r}
computeStats <- function(dados_acumulados) {
  dados_acumulados %>%
    # Reagrupar por mês, dia e companhia aérea
    group_by(MONTH, DAY, AIRLINE) %>%
    
    # Somar as estatísticas suficientes de todos os chunks
    summarise(
      total_atrasos = sum(n_atrasos),
      total_voos = sum(n_total),
      .groups = "drop"
    ) %>%
    
    # Criar a estrutura final exigida
    transmute(
      Cia = AIRLINE,
      Data = as.Date(paste(2015, MONTH, DAY, sep = "-")),
      Perc = total_atrasos / total_voos
    )
}

# Aplicar a função para obter a base final
stats_finais <- computeStats(stats_parciais)
```

5.  Produza um mapa de calor em formato de calendário para cada Cia. Aérea.

a.  Instale e carregue os pacotes `ggcal` e `ggplot2`.

b.  Defina uma paleta de cores em modo gradiente. Utilize o comando `scale_fill_gradient`. A cor inicial da paleta deve ser `#4575b4` e a cor final, `#d73027`. A paleta deve ser armazenada no objeto `pal`.

c.  Crie uma função chamada `baseCalendario` que recebe 2 argumentos a seguir: `stats` (`tibble` com resultados calculados na questão 4) e `cia` (sigla da Cia. Aérea de interesse). A função deverá: i. Criar um subconjunto de `stats` de forma a conter informações de atraso e data apenas da Cia. Aérea dada por `cia`. ii. Para o subconjunto acima, montar a base do calendário, utilizando `ggcal(x, y)`. Nesta notação, `x` representa as datas de interesse e `y`, os percentuais de atraso para as datas descritas em `x`. iii. Retornar para o usuário a base do calendário criada acima.

d.  Executar a função `baseCalendario` para cada uma das Cias. Aéreas e armazenar os resultados, respectivamente, nas variáveis: `cAA`, `cDL`, `cUA` e `cUS`.

e.  Para cada uma das Cias. Aéreas, apresente o mapa de calor respectivo utilizando a combinação de camadas do `ggplot2`. Lembre-se de adicionar um título utilizando o comando `ggtitle`. Por exemplo, `cXX + pal + ggtitle("Titulo")`.

```{r}
library(ggplot2)
library(dplyr)
library(lubridate)

# Paleta definida na Questão 5.2
pal <- scale_fill_gradient(low = "#4575b4", high = "#d73027")

# Função alternativa sem usar o pacote ggcal
baseCalendario <- function(stats, cia) {
  df_cia <- stats %>%
    filter(Cia == cia) %>%
    mutate(
      SemanaMes = (mday(Data) - 1) %/% 7 + 1, # Semana dentro do mês
      DiaSemana = wday(Data, label = TRUE, week_start = 1), # Seg a Dom
      Mes = month(Data, label = TRUE, abbr = TRUE)
    )
  
  ggplot(df_cia, aes(x = DiaSemana, y = factor(SemanaMes, levels = 5:1), fill = Perc)) +
    geom_tile(color = "white") +
    facet_wrap(~ Mes, ncol = 3) +
    labs(x = NULL, y = NULL, fill = "Atraso") +
    theme_minimal() +
    theme(
      axis.text.y = element_blank(),
      axis.ticks = element_blank(),
      panel.grid = element_blank()
    )
}

# 5.4: Gerar os calendários
cAA <- baseCalendario(stats_finais, "AA")
cDL <- baseCalendario(stats_finais, "DL")
cUA <- baseCalendario(stats_finais, "UA")
cUS <- baseCalendario(stats_finais, "US")

# 5.5: Exibir os mapas com a paleta e os títulos
cAA + pal + ggtitle("Percentual de Atrasos em 2015 - American Airlines (AA)")
cDL + pal + ggtitle("Percentual de Atrasos em 2015 - Delta Air Lines (DL)")
cUA + pal + ggtitle("Percentual de Atrasos em 2015 - United Airlines (UA)")
cUS + pal + ggtitle("Percentual de Atrasos em 2015 - US Airways (US)")
```

```{r}
Sys.setenv(TZ = "America/Sao_Paulo")
Sys.time()
```
