---
title: "Lab07_Barbosa"
author: "Danilo Barbosa"
format: pdf
editor: visual
---

### Laboratório 3: SQLite II

1.  Baixe o arquivo `uwmadison.sqlite3`. Conecte-se a ele usando o pacote RSQLite, armazenando a conexão em uma variável `conn`.

```{r}
library(RSQLite)

conn <- dbConnect(SQLite(), "uwmadison.sqlite3")
```

2.  Quem são e quantos são os professores que lecionaram disciplinas cujo tópico era estatística (`subjects.abbreviation='STAT'`);

```{r}
dbGetQuery(conn, "SELECT 
    i.id,
    i.name
FROM instructors i
JOIN teachings t 
    ON i.id = t.instructor_id
JOIN sections sec 
    ON t.section_uuid = sec.uuid
JOIN subject_memberships sm 
    ON sec.course_offering_uuid = sm.course_offering_uuid
JOIN subjects sub 
    ON sm.subject_code = sub.code
WHERE sub.abbreviation = 'STAT'
GROUP BY i.id, i.name")
```

```{r}
dbGetQuery(conn, "SELECT COUNT(DISTINCT i.id) AS total_professores
FROM instructors i
JOIN teachings t ON i.id = t.instructor_id
JOIN sections sec ON t.section_uuid = sec.uuid
JOIN subject_memberships sm ON sec.course_offering_uuid = sm.course_offering_uuid
JOIN subjects sub ON sm.subject_code = sub.code
WHERE sub.abbreviation = 'STAT'")
```

3.  O GPA americano é definido numa escala de 0 a 4, em que A = 4, AB = 3.5, B = 3, BC = 2.5, C = 2, D = 1 e F = 0. Determinando a nota média de cada oferecimento pela ponderação da quantidade de alunos em cada extrato com os valores numéricos de cada conceito, indique (no que se referente a disciplinas no assunto de estatística):

- Quem é o professor mais difícil?

```{r}
dbGetQuery(conn, "SELECT 
    i.name AS professor,
    ROUND(
        CAST(
            SUM(gd.a_count * 4.0 + gd.ab_count * 3.5 + gd.b_count * 3.0 + 
                gd.bc_count * 2.5 + gd.c_count * 2.0 + gd.d_count * 1.0) AS FLOAT
        ) / NULLIF(SUM(gd.a_count + gd.ab_count + gd.b_count + 
                       gd.bc_count + gd.c_count + gd.d_count + gd.f_count), 0),
        2
    ) AS gpa_medio
FROM instructors i
JOIN teachings t ON i.id = t.instructor_id
JOIN sections sec ON t.section_uuid = sec.uuid
JOIN grade_distributions gd ON sec.course_offering_uuid = gd.course_offering_uuid AND sec.number = gd.section_number
JOIN subject_memberships sm ON sec.course_offering_uuid = sm.course_offering_uuid
JOIN subjects sub ON sm.subject_code = sub.code
WHERE sub.abbreviation = 'STAT'
GROUP BY i.id, i.name
ORDER BY gpa_medio ASC
LIMIT 1")
```

- Quem é o professor mais fácil?

```{r}
dbGetQuery(conn, "SELECT 
    i.name AS professor,
    ROUND(
        CAST(
            SUM(gd.a_count * 4.0 + gd.ab_count * 3.5 + gd.b_count * 3.0 + 
                gd.bc_count * 2.5 + gd.c_count * 2.0 + gd.d_count * 1.0) AS FLOAT
        ) / NULLIF(SUM(gd.a_count + gd.ab_count + gd.b_count + 
                       gd.bc_count + gd.c_count + gd.d_count + gd.f_count), 0),
        2
    ) AS gpa_medio
FROM instructors i
JOIN teachings t ON i.id = t.instructor_id
JOIN sections sec ON t.section_uuid = sec.uuid
JOIN grade_distributions gd ON sec.course_offering_uuid = gd.course_offering_uuid AND sec.number = gd.section_number
JOIN subject_memberships sm ON sec.course_offering_uuid = sm.course_offering_uuid
JOIN subjects sub ON sm.subject_code = sub.code
WHERE sub.abbreviation = 'STAT'
GROUP BY i.id, i.name
ORDER BY gpa_medio DESC
LIMIT 1")
```

- Qual é a disciplina mais difícil?

```{r}
dbGetQuery(conn, "SELECT 
    c.name AS disciplina,
    ROUND(
        CAST(
            SUM(gd.a_count * 4.0 + gd.ab_count * 3.5 + gd.b_count * 3.0 + 
                gd.bc_count * 2.5 + gd.c_count * 2.0 + gd.d_count * 1.0) AS FLOAT
        ) / NULLIF(SUM(gd.a_count + gd.ab_count + gd.b_count + 
                       gd.bc_count + gd.c_count + gd.d_count + gd.f_count), 0),
        2
    ) AS gpa_medio
FROM courses c
JOIN course_offerings co ON c.uuid = co.course_uuid
JOIN grade_distributions gd ON co.uuid = gd.course_offering_uuid
JOIN subject_memberships sm ON co.uuid = sm.course_offering_uuid
JOIN subjects sub ON sm.subject_code = sub.code
WHERE sub.abbreviation = 'STAT'
GROUP BY c.uuid, c.name
ORDER BY gpa_medio ASC
LIMIT 1")
```

- Qual é a disciplina mais fácil?

```{r}
dbGetQuery(conn, "SELECT 
    c.name AS disciplina,
    ROUND(
        CAST(
            SUM(gd.a_count * 4.0 + gd.ab_count * 3.5 + gd.b_count * 3.0 + 
                gd.bc_count * 2.5 + gd.c_count * 2.0 + gd.d_count * 1.0) AS FLOAT
        ) / NULLIF(SUM(gd.a_count + gd.ab_count + gd.b_count + 
                       gd.bc_count + gd.c_count + gd.d_count + gd.f_count), 0),
        2
    ) AS gpa_medio
FROM courses c
JOIN course_offerings co ON c.uuid = co.course_uuid
JOIN grade_distributions gd ON co.uuid = gd.course_offering_uuid
JOIN subject_memberships sm ON co.uuid = sm.course_offering_uuid
JOIN subjects sub ON sm.subject_code = sub.code
WHERE sub.abbreviation = 'STAT'
GROUP BY c.uuid, c.name
ORDER BY gpa_medio DESC
LIMIT 1")
```

4.  Desconecte do banco de dados.

```{r}
dbDisconnect(conn)
```

```{r}
Sys.setenv(TZ = "America/Sao_Paulo")
Sys.time()
```