---
title: "Lab03_Barbosa"
author: "Danilo Dias Correia Barbosa"
format: 
  pdf:
    prefer-html: true
editor: visual
---

### Laboratório 3: Dados relacionais e operações do tipo join

Considere novamente o problema de atrasos de vôos, disponível em <https://www.kaggle.com/usdot/flight-delays>. Nesta atividade, além dos dados de `flights.csv`, nós iremos utilizar informações disponíveis nos arquivos `airlines.csv` e `airports.csv`.

1.  Importe, utilizando o pacote `readr`, cada um dos três arquivos disponíveis. Os objetos resultantes devem ser chamados `flights`, `airlines` e `airports`.

- Para o arquivo de aeroportos, importe apenas as colunas `IATA_CODE`, `CITY`, `STATE`, `LATITUDE`, `LONGITUDE`;
- Para o arquivo de vôos:
a.  Importe apenas as colunas `DESTINATION_AIRPORT` e `ARRIVAL_DELAY`;
b.  Leia apenas 1 milhão de linhas por vez;
c.  Remova vôos em que o aeroporto de destino comece com a letra 1;
d.  Remova registros em que existam pelo menos uma coluna faltante;
e.  Determine, para cada parte do arquivo, as estatísticas suficientes para a determinação do atraso médio por aeroporto de destino;
f.  Ao finalizar a leitura do arquivo, combine as estatísticas suficientes de modo a produzir a média de atraso por aeroporto.

```{r}
library(tidyverse)

process_chunk <- function(input, pos) {
  input %>% 
    filter(!str_starts(DESTINATION_AIRPORT, "1")) %>%
    drop_na() %>%
    filter(ARRIVAL_DELAY > 0) %>%
    group_by(DESTINATION_AIRPORT) %>%
    summarise(
      soma_tempo_atraso = sum(ARRIVAL_DELAY),
      n_atrasos = n(),
      .groups = "drop"
    )
}

flights_chunked <- read_csv_chunked(
  file = "flights.csv",
  callback = DataFrameCallback$new(process_chunk),
  chunk_size = 1000000,
  col_types = cols_only(
    DESTINATION_AIRPORT = col_character(),
    ARRIVAL_DELAY = col_double()
  )
)
  
airlines <- read_csv("airlines.csv")

airports <- read_csv("airports.csv", col_select = c(IATA_CODE, CITY, STATE, LATITUDE, LONGITUDE))
```
 
Para determinar o atraso médio de vôos por aeroporto de destino, precisamos reunir para cada aeroporto:

i.  **`n_atrasos_x`**: Contagem de todos os vôos com atraso (`ARRIVAL_DELAY > 0`) no aeroporto de destino x.
ii. **`tempo_atraso_x`**: Tempo de atraso indiviudal de um vôo no aeroporto de destino x. 

Assim, o atraso médio de vôos do aeroporto de destino x AMx será dado pela relação:

$$\text{AMx} = \frac{\sum tempo\_atraso_x}{ n\_atrasos_x}$$
```{r}
flights <- flights_chunked %>%
  group_by(DESTINATION_AIRPORT) %>%
  summarise(
    soma_total_atraso = sum(soma_tempo_atraso),
    n_total_atrasos = sum(n_atrasos),
    atraso_medio = soma_total_atraso / n_total_atrasos,
    .groups = "drop"
)
```

2.  Selecione a operação apropriada join para incluir, na tabela `flights`, as colunas `CITY` e `STATE` do objeto `airports`. Para executar esta tarefa:
a.  Identifique a coluna que é a chave na tabela `flights`;

R: Chave na tabela `flights`: `DESTINATION_AIRPORT`

b.  Identifique a coluna que é a chave na tabela `airports`;

R: b. Chave na tabela `airports`: `IATA_CODE`

c.  Quais são os aeroportos que estão listados em `flights`, mas estão ausentes em `airports`?

```{r}
missing_airports <- flights %>% 
  anti_join(airports, by = c("DESTINATION_AIRPORT" = "IATA_CODE"))

# Vizualizando:
missing_airports %>% pull(DESTINATION_AIRPORT)
```

d.  Apresente o comando que combine ambas as tabelas, indicando explicitamente as chaves;
e.  Armazene a tabela resultante no objeto `flights`.

```{r}
flights <- flights %>% 
  left_join(airports, by = c("DESTINATION_AIRPORT" = "IATA_CODE"))
```

3.  Quantos aeroportos cada estado possui? Apresente uma tabela ordenada de forma decrescente (no número de aeroportos).

```{r}
airports_table <- airports %>%
  group_by(STATE) %>%
  summarise(n_aeroportos = n(), .groups = "drop") %>%
  arrange(desc(n_aeroportos))

# Visualizar a tabela:
print(airports_table)
```

4.  Apresente um mapa representando todos os atrasos observados por aeroporto.
a.  Carregue o pacote `leaflet`;
b.  Combine os comandos `leaflet`, `addTiles` e `addMarkers` para a criação de um mapa básico;
c.  Armazene o grafico em b) numa variável chamada `this`;
d.  Adicione as duas linhas abaixo após a criação da variável `this` (apenas se você estiver usando Jupyter):

```{r}
library(leaflet)
library(chromote)

set_default_chromote_object(
  Chromote$new(
    browser = Chrome$new(args = c("--no-sandbox", "--disable-gpu", "--headless"))
  )
)

# Criação do mapa básico e armazenamento na variável 'this':
this <- leaflet(flights) %>%
  addTiles() %>%
  addMarkers(
    lng = ~LONGITUDE,
    lat = ~LATITUDE,
    popup = ~paste0("<b>Aeroporto: </b>", DESTINATION_AIRPORT, 
                    "<br><b>Atraso Médio: </b>", round(atraso_medio, 2), " min")
  )

# Para exibir o mapa no RStudio ou R Markdown:
this
```

```{r}
Sys.setenv(TZ = "America/Sao_Paulo")
Sys.time()
```