---
title: "Lab05_Barbosa"
format: html
editor: visual
---

### Instruções

#Parte 1:

Crie uma função que:

a.  Receba um valor de `TAIL_NUMBER` (por exemplo, `N431WN`);
b.  Produza uma tabela (tidy) com todos os trajetos realizados pela aeronave (ordenadas por data e hora,
contendo todas as colunas do arquivo `flights.csv.zip`);
c. Produza um mapa que apresente todo o trajeto voado pela aeronave ao longo de todo o ano; o trajeto
deve ser apresentado de maneira linear no tempo (i.e., segue a sequência do tempo, como no exemplo
hipotético dado acima);
d. O mapa deve ser decorado com estatísticas do seu interesse (por exemplo, velocidade média do vôo
como espessura da linha que conecta os aeroportos envolvidos no trajeto);

#Parte 2:

a.  Seu código deve ser bem comentado;
b. Os nomes das variáveis devem ser esclarecedores (por exemplo, x é um nome ruim);
c. Seu código será avaliado por 5 de seus colegas;
d. A parte de avaliação (descrita em c.) acontecerá na semana de 23 a 27 de setembro (com entrega
obrigatória no dia 27);

#Observações:

1.  A função terá o argumento `tail_number` e arquivo;
2.  O argumento `tail_number` será o código identificador do avião de interesse (por ex., `N431WN`);
3.  O argumento `arquivo` será o nome do arquivo com caminho completo (por ex., `file.path("dados","flights.csv.zip")`);
4.  A função se chamará `analisa_aeronave`;
5.  O arquivo deve ser lido por partes;
6.  O mapa deve utilizar as coordenadas exatas dos aeroportos envolvidos (presentes no arquivo `airports`);
7.  A função deve retornar uma lista (nomeada) com dois valores: a tabela utilizada para o gráfico e o
gráfico propriamente dito;
8.  O Jupyter não será suficiente para a realização da tarefa; utilize o RStudio; o laboratório continuará
disponível nos horários da aula;
9.  O código deverá ser submetido via Moodle até o dia 23 de setembro, às 10 da manhã (em área exclusiva
a ser disponibilizada oportunamente).

```{r}
library(tidyverse)
library(leaflet)
library(readr)
library(lubridate)
library(scales) # Necessário para rescale()

analisa_aeronave <- function(tail_number, arquivo, arquivo_airports = "airports.csv") {
  
  # 1. Leitura dos dados de aeroportos
  dados_aeroportos <- read_csv(
    arquivo_airports, 
    col_types = cols(
      IATA_CODE = col_character(), 
      LATITUDE = col_double(), 
      LONGITUDE = col_double()
    ),
    show_col_types = FALSE
  ) %>%
    select(IATA_CODE, AIRPORT, LATITUDE, LONGITUDE)
  
  # 2. Leitura filtrada por partes (chunks) com tipos explícitos
  voos_filtrados <- read_csv_chunked(
    file = arquivo,
    callback = DataFrameCallback$new(function(chunk, index) {
      chunk %>% filter(TAIL_NUMBER == !!tail_number)
    }),
    chunk_size = 100000,
    col_types = cols(
      YEAR = col_double(),
      MONTH = col_double(),
      DAY = col_double(),
      SCHEDULED_DEPARTURE = col_double(),
      TAIL_NUMBER = col_character(),
      ORIGIN_AIRPORT = col_character(),
      DESTINATION_AIRPORT = col_character(),
      DISTANCE = col_double(),
      AIR_TIME = col_double()
    ),
    show_col_types = FALSE
  )
  
  if (nrow(voos_filtrados) == 0) {
    stop("Nenhum registro encontrado para o TAIL_NUMBER fornecido.")
  }

  # 3. Tratamento dos dados e estatísticas
  tabela_trajetos <- voos_filtrados %>%
    mutate(
      horario_num = as.numeric(SCHEDULED_DEPARTURE),
      data_hora_decolagem = make_datetime(
        year = as.numeric(YEAR), 
        month = as.numeric(MONTH), 
        day = as.numeric(DAY), 
        hour = horario_num %/% 100, 
        min = horario_num %% 100
      )
    ) %>%
    arrange(data_hora_decolagem) %>%
    left_join(dados_aeroportos, by = c("ORIGIN_AIRPORT" = "IATA_CODE")) %>%
    rename(lat_origem = LATITUDE, lon_origem = LONGITUDE, nome_origem = AIRPORT) %>%
    left_join(dados_aeroportos, by = c("DESTINATION_AIRPORT" = "IATA_CODE")) %>%
    rename(lat_destino = LATITUDE, lon_destino = LONGITUDE, nome_destino = AIRPORT) %>%
    filter(!is.na(lat_origem) & !is.na(lon_origem) & !is.na(lat_destino) & !is.na(lon_destino)) %>%
    mutate(
      velocidade_media = ifelse(!is.na(AIR_TIME) & AIR_TIME > 0, (DISTANCE / AIR_TIME) * 60, NA_real_),
      # rescale sem o argumento na.rm incompatível
      espessura_linha = ifelse(
        is.na(velocidade_media), 
        2, 
        scales::rescale(velocidade_media, to = c(1, 6))
      )
    )

  # 4. Construção do Mapa
  mapa_trajetos <- leaflet() %>%
    addTiles()

  for (i in seq_len(nrow(tabela_trajetos))) {
    voo <- tabela_trajetos[i, ]
    
    pop_info <- paste0(
      "<b>Data:</b> ", voo$YEAR, "-", voo$MONTH, "-", voo$DAY, "<br>",
      "<b>Origem:</b> ", voo$ORIGIN_AIRPORT, "<br>",
      "<b>Destino:</b> ", voo$DESTINATION_AIRPORT, "<br>",
      "<b>Velocidade Média:</b> ", ifelse(is.na(voo$velocidade_media), "N/A", round(voo$velocidade_media, 1)), " mph"
    )

    mapa_trajetos <- mapa_trajetos %>%
      addPolylines(
        lng = c(voo$lon_origem, voo$lon_destino),
        lat = c(voo$lat_origem, voo$lat_destino),
        weight = voo$espessura_linha,
        opacity = 0.7,
        color = "blue",
        popup = pop_info
      )
  }

  aeroportos_visitados <- bind_rows(
    tabela_trajetos %>% select(IATA = ORIGIN_AIRPORT, lat = lat_origem, lon = lon_origem, nome = nome_origem),
    tabela_trajetos %>% select(IATA = DESTINATION_AIRPORT, lat = lat_destino, lon = lon_destino, nome = nome_destino)
  ) %>% distinct(IATA, .keep_all = TRUE)

  mapa_trajetos <- mapa_trajetos %>%
    addCircleMarkers(
      data = aeroportos_visitados,
      lng = ~lon,
      lat = ~lat,
      radius = 4,
      color = "red",
      fillOpacity = 0.8,
      popup = ~paste0("<b>", IATA, "</b> - ", nome)
    )

  return(list(
    tabela = tabela_trajetos,
    mapa = mapa_trajetos
  ))
}
```

Exemplo de Uso:

```{r}
#| message: false
#| warning: false

resultado <- analisa_aeronave(
  tail_number = "N431WN", 
  arquivo = "flights.csv", 
  arquivo_airports = "airports.csv"
)

# Renderiza o mapa (o Quarto usará webshot2 para converter em imagem no PDF)
resultado$mapa
```

```{r}
Sys.setenv(TZ = "America/Sao_Paulo")
Sys.time()
```