---
title: "ME315A_HandsOn2"
author: "Danilo Dias Correia Barbosa"
format: pdf
editor: visual
---

## Integração R > SQLite

```{r}
library(DBI)
library(RSQLite)

link <- dbConnect(SQLite(), "me315.sqlite")
```

### Hands-On

Os exercícios a seguir fazem referência à tabela `PRESERVE`.

1.  Exiba a tabela inteira. Ordene o resultado pela coluna `ACRES` em ordem crescente.

```{sql connection=link}
SELECT *  FROM PRESERVE
ORDER BY ACRES 
```

2. Exiba o nome da reserva (`PNAME`) e a taxa de entrada (`FEE`) de cada reserva natural localizada em Montana. Ordene o resultado pelo nome da reserva em ordem decrescente.

```{sql connection=link}
SELECT PNAME, FEE  FROM PRESERVE
WHERE STATE = 'MT'
ORDER BY PNAME DESC
```

3.  Exiba as colunas `FEE` e `ACRES` de todas as linhas da tabela. Ordene as linhas exibidas por `ACRES` dentro de `FEE` (`FEE` é o campo de ordenação principal, e `ACRES` é o campo de ordenação secundário.)

```{sql connection=link}
SELECT FEE, ACRES FROM PRESERVE
ORDER BY FEE, ACRES
```

4.  Suponha (irrealisticamente) que os valores de `PNO` sejam considerados confidenciais. Exiba o valor de `PNAME` para cada reserva natural localizada no Arizona. Apresente o resultado em ordem crescente de `PNO`, sem exibir os valores de `PNO`.

```{sql connection=link}
SELECT PNAME FROM PRESERVE
WHERE STATE = 'AZ'
ORDER BY PNO
```

5.  Exiba os valores de `STATE`, `FEE` e `PNO` para todas as reservas naturais que tenham mais de 100 acres. Ordene a tabela resultante da seguinte forma:

- `STATE` é o campo de ordenação de primeiro nível, em ordem decrescente;
- `FEE` é o campo de ordenação de segundo nível, em ordem decrescente;
- `PNO` é o campo de ordenação de terceiro nível, em ordem crescente.

```{sql connection=link}
SELECT STATE, FEE, PNO FROM PRESERVE
WHERE ACRES > 100
ORDER BY STATE DESC, FEE DESC, PNO ASC
```

6.  Exiba todas as linhas em que o valor de `STATE` seja maior ou igual à letra `M`.

```{sql connection=link}
SELECT * FROM PRESERVE
WHERE STATE >= 'M'
```

7.  Exiba todas as linhas em que o valor do nome da reserva (`PNAME`) seja menor que `TATKON`.

```{sql connection=link}
SELECT * FROM PRESERVE
WHERE PNAME < 'TATKON'
```

Os exercícios a seguir fazem referência à tabela `EMPLOYEE`.

9.  Exiba a tabela `EMPLOYEE` inteira, ordenada pelo nome do funcionário em ordem crescente.

```{sql connection=link}
SELECT * FROM EMPLOYEE
ORDER BY ENAME
```

10. Exiba o nome e o salário de qualquer funcionário cujo salário seja superior a $ 2.000,00. Ordene o resultado pelo salário em ordem decrescente.

```{sql connection=link}
SELECT ENAME, SALARY FROM EMPLOYEE
WHERE SALARY > 2000
ORDER BY SALARY DESC
```

11. Exiba o número do departamento (`DNO`), o número do funcionário (`ENO`) e o nome do funcionário de todos os funcionários (`ENAME`). Ordene o resultado pelo número do funcionário (em ordem crescente) dentro do número do departamento (em ordem decrescente).

```{sql connection=link}
SELECT DNO, ENO, ENAME FROM EMPLOYEE
ORDER BY DNO DESC, ENO ASC
```

```{r}
Sys.setenv(TZ = "America/Sao_Paulo")
Sys.time()
```